臺灣板橋地方法院交通事件裁定　　　　 96年度交聲字第739號
原處分機關　交通部公路總局臺北區監理所
異　議　人
即受處分人　乙○○
上列受處分人即異議人因違反道路交通管理處罰條例案件，對於
交通部公路總局臺北區監理所民國九十六年四月二十三日所為之
裁決處分（原處分案號：板監裁字第裁四０－Ｃ0000000
0號），聲明異議，本院裁定如下：
    主  文
原處分撤銷。
乙○○機車駕駛人，行經有燈光號誌管制之交岔路口闖紅燈，處
罰鍰新臺幣肆仟伍佰元，並記違規點數點。
    理  由
一、原處分意旨略以：異議人即受處分人乙○○於民國九十五年
    十一月二十七日十二時三十三分許，騎乘車牌號碼Ｋ六Ｕ－
    二一六號重型機車，行經臺北縣板橋市○○路與吳鳳路口時
    ，因有「闖紅燈（直行）」之違規事實，經警攔停當場舉發
    ，乃依道路交通管理處罰條例第五十三條第一項及違反道路
    交通管理事件統一裁罰標準表之規定，裁處罰鍰新臺幣（下
    同）四千五百元等情。
二、異議意旨略以：異議人僅超越白線一點點，並非闖紅燈；另
    警察說會郵寄舉發通知單，但伊並未收到；且當時並非僅有
    伊一人超越白線，為何僅舉發伊；而當時警察也違規迴轉，
    則警察取締公平性何在，為此聲明異議，請求撤銷原處分云
    云。
三、按汽車（含機器腳踏車）駕駛人，行經有燈光號誌管制之交
    岔路口闖紅燈者，處一千八百元以上五千四百元以下罰鍰；
    汽車駕駛人有第五十三條情形者，除依原條款處罰鍰外，並
    記違規點數三點，道路交通管理處罰條例第五十三條第一項
    、第六十三條第一項第三款分別定有明文規定。次按行為人
    有違反道路交通管理處罰條例之情形者，應填製舉發違反道
    路交通管理事件通知單，並於被通知人欄予以勾記，其係當
    場舉發者，應填記駕駛人或行為人姓名、性別、出生年月日
    、地址、身分證統一編號及車主姓名、地址、車牌號碼、車
    輛種類。被查獲之駕駛人或行為人為受處分人時，應於填記
    通知單後將通知聯交付該駕駛人或行為人簽名或蓋章收受之
    ；拒絕簽章者，仍應將通知聯交付該駕駛人或行為人收受，
    並記明其事由及交付之時間；拒絕收受者，應告知其應到案
    時間及處所，並記明事由與告知事項，視為已收受，違反道
    路交通管理事件統一裁罰基準及處理細則第十一條第一項第
    一款定有明文。
四、經查：
　(一)異議人於九十五年十一月二十七日十二時三十三分許，騎乘
　  車牌號碼Ｋ六Ｕ－二一六號重型機車，行經臺北縣板橋市○
    ○路與吳鳳路口時，因「闖紅燈」之違規事實，遭員警當場
    攔停掣單舉發，有臺北縣政府警察局九十五年十一月二十七
    日北縣警交字第Ｃ00000000號舉發違反道路交通管
    理事件通知單一紙在卷可稽。
  (二)異議人雖以前揭情詞置辯，然證人即當時執行勤務之員警甲
    ○在本院調查時具結證稱：當日伊執行巡邏勤務，行經吳鳳
    路要左轉長江路等紅燈時，看見異議人直行長江路闖紅燈，
    但車速不是很快，當時異議人已經騎到長江路口一半離停止
    線約二、三公尺，轉頭往吳鳳路方向看到伊，就馬上停下來
    等語。又證人甲○係依法執行公務之警員，與異議人復無仇
    隙，衡情當無誣指之理，則證人即警員甲○之證詞，堪認與
    事實相符，足以採信。且按車輛面對圓形紅燈時，仍逕予穿
    越路口至銜接路段，含左轉、直行、迴轉及右轉（依箭頭綠
    燈允許行駛者除外），即視為闖紅燈之行為，此有交通部八
    十二年四月二十二日交路字第００九八一一號函可參。是異
    議人前開辯解，不足採信。至證人甲○舉發時所在之位置，
    異議人雖有所爭執，然此並不影響異議人闖越紅燈違規事實
    之認定，且舉發員警於舉發過程中，縱若有違規之情形，亦
    應衡量是否與社會秩序及公共利益有違，於遭告發後應否另
    為裁罰之問題，亦與異議人之違規行為無涉。另異議人又爭
    執於前揭時地，違規車輛眾多，舉發警員僅舉發異議人一人
    有舉發不公之嫌，然此種違法平等之主張，於法有違，亦不
    足採。
  (三)又異議人另辯稱：警察有說會郵寄通知單，但伊都沒有收到
    云云。惟查，本件異議人遭員警當場攔停後，因爭執其並未
    闖紅燈，故拒絕收受前開通知單，舉發員警遂在前開本件舉
    發通知單上註記：「拒簽收」字樣，此有前揭舉發違反道路
    交通管理事件通知單在卷可考；另證人甲○在本院調查時亦
    證稱：異議人當時已經拒絕簽收，伊跟他告知違規事實、應
    到案時間及處所，就繼續伊的勤務等語，足見舉發警員確於
    上開時地，已將填載之違規時間、地點、到案日期、應到案
    處所及違規事實等項告知異議人，並於舉發通知單上記明「
    拒簽收」之字樣，依上開細則第十一條第一項第一款之規定
    ，應視為異議人已經收受該通知單，是本件舉發機關依法即
    毋庸另行送達舉發通知單予異議人，則異議人辯稱未收到舉
    發通知單云云，並不影響本件舉發之合法性，附此敘明。
五、綜上，異議人於前揭時、地騎乘上開重型機車有闖紅燈之違
    規行為，事證已臻明確，應堪認定，然原裁決機關僅援引道
    路交通管理處罰條例第五十三條第一項規定，裁罰異議人罰
    鍰新臺幣四千五百元，漏未引用同條例第六十三條第一項第
    三款之規定，記違規點數三點，顯有不當。從而，本件異議
    人之異議雖無理由，但原處分既有上開可議之處，自應將原
    處分撤銷，另裁定如主文第二項所示。
據上論斷，應依道路交通案件處理辦法第二十條前段，裁定如主
文。
中　　華　　民　　國　　96　　年　　11　　月　　16　　日
　　　　　　　　　交通法庭　法　官  王士珮
以上正本證明與原本無異。
如不服本裁定應於送達後五日內向本院提出抗告狀。
                          　書記官  程欣怡
中　　華　　民　　國　　96　　年　　11　　月　　16　　日
